【裁判字號】    99,訴,1314
【裁判日期】    990615
【裁判案由】    給付價款
【裁判全文】
臺灣臺北地方法院民事判決              99年度訴字第1314號
    原      告  綺益印刷裝訂股份有限公司
    法定代理人  丙○○
    訴訟代理人  許碧真律師
    被      告  明寬彩色印刷事業有限公司
    法定代理人  甲○○
    訴訟代理人  乙○○○○
上列當事人間給付價款事件，本院於中華民國99年5月31日言詞
辯論終結，判決如下：
    主  文
被告應給付原告新台幣捌拾玖萬捌仟佰柒拾肆元及自民國九十
八年四月一日起至清償日止，按年息百分之五計算之利息。
訴訟費用新台幣玖仟捌佰元由被告負擔。
本判決於原告以新台幣貳拾玖萬元為被告供擔保後，得假執行，
但被告如以新台幣捌拾玖萬捌仟佰柒拾肆元為原告預供擔保，
得免為假執行。
    事實及理由
一、按解散之公司除因合併、分割或破產而解散外，應行清算。
    次按解散之公司，於清算範圍內，視為尚未解散。再按有限
    公司之清算，以全體股東為清算人。但本法或章程另有規定
    或經股東決議，另選清算人者，不在此限，公司法第24條、
    第25條、第113條、第79 條分別定有明文。查被告明寬彩色
    印刷事業有限公司（下稱明寬公司）於民國98 年12月9日選
    任甲○○為清算人，並經台北市政府以98年12月16日府產業
    商字第09891642800 號函為解散登記，此有明寬公司股東同
    意書及變更登記表在卷可參（見本院卷第3、4頁），是本件
    應列甲○○為被告明寬公司之法定代理人，合先敘明。
二、原告起訴主張：被告曾於97年及98年間二度委託伊印製廣告
    傳單，雖被告陸續簽發如附表所示支票用以支付新台幣（下
    同）1,419,184 元價款，惟經伊屆期提示卻遭退票，迭經伊
    催討，被告僅清償其中520,810元，迄今尚積欠898,374元，
    爰依民法第505 條規定請求被告給付所積欠之印刷報酬等情
    。並聲明：(一)如主文第1 項所示。(二)願供擔保聲請宣告假執
    行。
三、被告則以：伊對於原告主張積欠款項並無意見，但被告先前
    已補貼延票之利息差額，希望原告不要再請求遲延利息。況
    明寬公司刻進行清算，目前無營業也無法給付欠款等語，資
    為抗辯。並聲明：(一)原告之訴及假執行之聲請均駁回。(二)如
    受不利判決，願供擔保聲請宣告免為假執行。
四、原告主張之事實，業據其提出被告簽發如附表所示支票、退
    票理由單、客戶訂單及催告存證信函等影本為證，並為被告
    於言詞辯論時所不爭執，堪信為真實。按給付有確定期限者
    ，債務人自期限屆滿時起負遲延責任。又應付利息之債務，
    其利率未經約定，亦無法律可據者，週年利率為百分之五，
    民法第229條第1 項、第203條分別定有明文。查原告提示被
    告簽發如附表所示付款支票，既均遭退票，則原告主張被告
    自附表編號3最後1紙付款支票發票日翌日起負遲延責任，並
    請求被告給付年息5%法定遲延利息，自屬有理由。從而，原
    告依民法第505條規定請求被告給付898,374元及自98年4月1
    日至清償日止，按年息5%計算之遲延利息，洵屬有據，應予
    准許。又本判決兩造分別陳明願供擔保聲請宣告假執行或免
    為假執行，核均無不合，爰分別酌定相當之擔保金額，予以
    准許。
五、本件訴訟費用額確定為9,800元。
六、訴訟費用負擔之依據：民事訴訟法第78條。
中    華    民    國    99    年    6     月    15    日
                        民事第六庭法官  傅中樂
以上正本係照原本作成。
如對本判決上訴，須於判決送達後20日內向本院提出上訴狀。
中    華    民    國    99    年    6     月    15    日
                                書記官  王文心
  附表
┌──┬─────┬─────┬──────────┬───────┐
│編號│ 支票號碼 │  發票日  │      付款銀行      │面額（新台幣）│
├──┼─────┼─────┼──────────┼───────┤
│  1 │EC0000000 │ 97/6/30  │合作金庫銀行民族分行│1,304,840元   │
├──┼─────┼─────┼──────────┼───────┤
│  2 │EC0000000 │ 98/2/28  │合作金庫銀行民族分行│50,000元      │
├──┼─────┼─────┼──────────┼───────┤
│  3 │EC0000000 │ 98/3/31  │合作金庫銀行民族分行│64,344元      │
└──┴─────┴─────┴──────────┴───────┘

司法院資訊處製作；財團法人民間司法改革基金會備份。
